ACORDAO-COMPLETO-2344944

ACÓRDÃO DE RELAÇÃO

ACÓRDÃO DE RELAÇÃO 801/2019 ATA 3/2019 - SEGUNDA CÂMARA

Acórdão 801/2019-TCU-Segunda Câmara
Considerando que se trata de representação, com pedido de cautelar suspensiva, formulada pela Mediphacos Indústrias Médicas S.A. sobre possível restrição ao caráter competitivo do Pregão Eletrônico 3/2019 promovido pelo Instituto de Medicina Integral Prof. Fernando Figueira (IMIP) para a aquisição de equipamento e de material permanente em prol da unidade de atenção especializada em saúde sob o valor estimado de R$ 298.052,00 e, especificamente, sobre a exigência imposta pelo item 7.5.i do Edital 3/2019 no sentido de que “a licitante deve comprovar assistência técnica mediante a indicação do endereço na Região Metropolitana do Grande Recife/PE”;
Considerando que o IMIP teria indeferido o então idêntico pedido de impugnação da ora representante, sob o argumento de que a comprovação de assistência técnica próxima ao hospital seria necessária para resguardar o interesse da administração pública na eficiência e no tempo de resposta para a manutenção do equipamento médico hospitalar, como condição imprescindível para a garantia da maior disponibilidade possível do equipamento (Peça nº 5) ;
Considerando que a Sec-PE confirmou junto à entidade licitante que o referido certame estaria na fase de habilitação, tendo a disputa de preços ocorrido na manhã do dia 28/1/2019, com quatro licitantes-participantes, de sorte que a Novartis Biociências S/A teria sido declarada vencedora do Lote 1 para o fornecimento do facoemulsificador pelo valor de R$ 194.252,00, com o desconto de R$ 100.000,00 (Peça nº 11) , salientando que a interrupção da licitação comprometeria o funcionamento das atividades do hospital e resultaria, particularmente, na suspensão das cirurgias oftalmológicas em prol, geralmente, de pacientes idosos;
Considerando que a unidade técnica teria comprovado junto ao IMIP que o item 7.5.i não impediria que a licitante se utilizasse de assistência técnica terceirizada, a exemplo do ocorrido em outras licitações semelhantes já realizadas pela entidade, salientando que a ora representante sequer tentou esclarecer esse ponto perante o pregoeiro antes de impugnar o certame (Peça nº 14) ; 
Considerando, por esse prisma, que, após a análise do feito, a unidade técnica propôs a parcial procedência da presente representação para, a partir daí, dar ciência ao IMIP sobre a falta de especificação no instrumento convocatório em relação à possibilidade de as licitantes se utilizarem de terceiros para cumprir a exigência de comprovar a assistência técnica local, em face de a exigência poder gerar dúvidas com a possível afronta ao art. 40, inciso VII, da Lei nº 8.666, de 1993, devendo a entidade adotar as medidas internas cabíveis com vistas à prevenção desse tipo de inconsistência;
Considerando, enfim, que, em vez do mero envio de ciência, o TCU deve prolatar a correspondente determinação técnica;
Os Ministros do Tribunal de Contas da União, reunidos em Sessão de 2ª Câmara, ACORDAM, por unanimidade, com fundamento nos arts. 143, inciso V, alínea “a”, 235, 237, inciso VII e parágrafo único, e 250, inciso I, do Regimento Interno do TCU, aprovado pela Resolução nº  246, de 2011, em conhecer da presente representação para, no mérito, considerá-la parcialmente procedente, dando por prejudicado o pedido de cautelar suspensiva formulado pela ora representante, e prolatar as determinações abaixo indicadas, de acordo com os pareceres emitidos nos autos:
1. Processo TC-Processo 001.210/2019-0 (REPRESENTAÇÃO) 
	1.1. Representante: Mediphacos Indústrias Médicas S.A. (CNPJ 21.998.885/0001-30) .
	1.2. Entidade: Instituto de Medicina Integral Professor Fernando Figueira – IMIP (CNPJ 10.988.301/0001-29) 
	1.3. Relator: Ministro-Substituto André Luís de Carvalho.
	1.4. Representante do Ministério Público: não atuou.
	1.5. Unidade Técnica: Secretaria do TCU no Estado de Pernambuco (Sec-PE) .
	1.6. Representação legal: Wanderley Romano Donadel (OAB/MG 78.870) representando a Mediphacos Indústrias Médicas S.A.
	1.7. Determinar: 
	1.7.1. ao Instituto de Medicina Integral Professor Fernando Figueira que observe a necessidade de especificar no instrumento convocatório a possibilidade de a licitante se utilizar de terceiros para cumprir a exigência de comprovação da assistência técnica local, evitando dúvidas sobre esse tipo de exigência, ante a possível afronta ao art. 40, inciso VII, da Lei nº 8.666, de 1993;
	1.7.2. à Sec/PE que:
	1.7.2.1. envie a cópia do presente Acórdão, acompanhado do parecer da unidade técnica, à ora representante e ao Instituto de Medicina Integral Professor Fernando Figueira, para ciência e eventuais providências; e
	1.7.2.2. arquive os presentes autos, dispensando a unidade técnica de promover o monitoramento da determinação proferida pelo item 1.7.1 deste Acórdão.

Segunda Câmara

Instituto de Medicina Integral Professor Fernando Figueira - IMIP (CNPJ 10.988.301/0001-29)

Mediphacos Indústrias Médicas S.A. (CNPJ 21.998.885/0001-30).

ANDRÉ DE CARVALHO

Não atuou.

REPRESENTAÇÃO (REPR)

Secretaria do TCU no Estado de Pernambuco (Sec-PE).